# 上市公司的内部交易监管要求？@chenyiwei

提问人：蒋正文 时间：2017-08-29 11:45:07
查看了《中小企业板信息披露业务备忘录第 27 号：对外提供财务资助》，《创业板信息披露业务备忘录第 17 号：对外提供财务资助》，《深圳证券交易所中小板上市公司规范运作指引》里面提到的： 1 、的资助对象为上市公司合并报表范围内的、持股比例超过50%的控股子公司除外。 上市公司向与关联人共同投资形成的控股子公司提供财务资助，参照本备忘录的规定执行。 2 、提到鼓励公司通过资产重组和整体上市等方式减少或消除关联交易。 我的问题： 1 、上市公司向与关联人共同投资形成的控股子公司是上市范围外的关联方吗？ 2 、为什么通过资产重组和整体上市等方式减少或消除关联交易？ 3 、上市公司的母子公司之间的交易，有什么监管要求吗？

回答人：chenyiwei
1 、既然设立的是控股子公司，属于上市公司合并报表范围内，当然就不是合并范围外的关联方。但对此类子公司所涉及的关联交易仍须关注，防范出现上市公司与关联方（少数股东）之间利用不公允的关联交易输送利益的情况。 2 、通过资产重组或者整体上市方式，将原先关联交易的交易对方纳入到上市公司的合并范围内，将原先上市公司与合并范围之外的关联方之间的交易转变为上市公司与合并范围内子公司之间的交易，在合并报表层面不再体现关联交易，由此起到减少或消除关联交易的效果。 3 、一般与全资子公司之间的交易无特殊监管要求。与控股子公司之间的交易，特别是少数股东为上市公司关联方的情形，相关监管要求具体请查阅交易所的股票上市规则和关联交易管理规定（如深交所上市公司的规范运作指引、上交所的《上海证券交易所上市公司关联交易实施指引》
等）。

提问人：蒋正文 时间：2017-08-31 14:11:13
一般与全资子公司之间的交易无特殊监管要求。可以理解为：任何监管都是有的放矢监管，要达到一定的目的。而母公司与全资子公司之间的交易是没有人在意的，对吗？

回答人：chenyiwei
可以这样理解。即对于上市公司与全资子公司之间的交易不涉及外部相关方，一般不会因此导致损害上市公司股东的利益。